【裁判字號】    90,易,219
【裁判日期】    901211
【裁判案由】    傷害等
【裁判全文】
臺灣臺東地方法院刑事判決                            九十年度易字第二一九號
    公  訴  人  臺灣台東地方法院檢察署檢察官
    被      告  己○○
    被      告  乙○○
    被      告  戊○○
    被      告  丁○○
右列被告因傷害案件，經檢察官提起公訴（九十年度偵字第六一０號），本院判決如
左：
    主  文
己○○、乙○○、戊○○、丁○○被訴傷害部分，公訴不受理。
乙○○以加害身體之事，恐嚇他人致生危害於安全，處拘役伍拾玖日，如易科罰金，
以參佰元折算壹日。
    事  實
一、己○○於民國八十九年十一月十二日九時許，與乙○○（原名吳志宏）、戊○○
    、丁○○至台東縣長濱鄉○○路二鄰五號之田組檳榔攤購買檳榔，己○○因女友
    丙○○與甲○○交往挾怨，而與甲○○發生爭執，遂與乙○○、戊○○、丁○○
    共同基於傷害人身體之犯意聯絡，毆打甲○○，致其受有右顱頂部撕裂傷、右上
    臂撕裂傷等多處傷害（傷害部分業據撤回告訴）。乙○○於毆打甲○○後，另基
    於恐嚇之犯意向甲○○稱：「如果報警，就要砍斷你的腳」等語，致其心生畏懼
    ，致生危害於安全。
二、案經甲○○訴由台東縣警察局成功分局報請臺灣台東地方法院檢察署檢察官偵查
    起訴。
    理  由
甲、公訴不受理部分
一、按告訴乃論之罪，告訴人於第一審辯論終結前得撤回其告訴，又告訴經撤回者，
    法院應諭知不受理之判決，刑事訴訟法第二百三十八條第一項、第三百零三條第
    三款分別定有明文。
二、查本件被告己○○、乙○○、戊○○、丁○○被訴觸犯刑法第二百七十七條第一
    項之罪－詳如附件起訴書所載，依同法第二百八十七條規定須告訴乃論，茲據告
    訴人甲○○撤回告訴，有撤回告訴狀一份在卷足憑，爰不經言詞辯論，諭知不受
    理之判決。
乙、有罪部分
一、訊據被告乙○○矢口否認有何恐嚇之犯行，惟查，右揭犯罪事實，業經告訴人指
    訴綦詳，並與在場證人丙○○證述：我要打電話報警，乙○○把電話打掉，並說
    報警要砍斷甲○○雙腳等情節相符。又證人丙○○與被告乙○○、己○○、戊○○、丁○○均為熟識，並曾為被告己○○之女友，本案更肇因於丙○○現與告訴
    人交往，引起被告等之不滿致生事端等情，業經被告乙○○於本院審理時供述無
    訛，而證人丙○○迭於警訊、偵審中堅指係被告乙○○有恐嚇犯行，徵諸其與本
    案被告四人均屬舊識，當無誤認之虞；再參以被告乙○○亦坦承有掛斷丙○○電
    話阻止報警之行為，其為阻止被害人報警而出言恐嚇，衡情勢屬必然。是被告乙○○以加害身體之事恫嚇告訴人，已足使告訴人心生畏懼，致生危害於安全，其
    空言否認，顯與事實不符，本件事證已臻明確，被告犯行洵堪認定，應依法論科
    。
二、核被告所為，係犯刑法第三百零五條之恐嚇罪。爰審酌被告僅因細故即恃強向告
    訴人尋釁並發生肢體衝突，並施恐嚇，其犯罪之動機、目的、手段、犯罪時所受
    之刺激、品行、智識程度、及犯後猶否認犯行等一切情狀，量處如主文所示之刑
    ，並諭知易科罰金之折算標準，以資懲儆。
三、據上論斷，應依刑事訴訟法第二百九十九條第一項前段、第三百零三條第三款，
    刑法第三百零五條、第四十一條第一項前段，罰金罰鍰提高標準條例第一條前段
    、第二條，判決如主文。
中      華      民      國    九十      年      十二      月    十一    日
                             臺灣臺東地方法院刑事庭
                               審判長法  官  黃麗生
                                     法  官  蔡世芳
                                     法  官  黃怡玲
右正本證明與原本無異。
如不服本判決，應於判決送達後十日內向本院提出上訴狀。（須附繕本）
「切勿逕送上級法院」
                                     書記官  王敏玉
中      華      民      國  九十      年      十二      月    十二    日
附記
中華民國刑法第三百零五條
以加害生命、身體、自由、名譽、財產之事，恐嚇他人致生危害於安全者，處二年以
下有期徒刑、拘役或三百元以下罰金。


司法院資訊處製作；財團法人民間司法改革基金會備份。
